【裁判字號】    90,易,2002
【裁判日期】    900809
【裁判案由】    詐欺
【裁判全文】
臺灣臺中地方法院刑事判決                九十年度易字第二００二號
    公  訴  人  台灣台中地方法院檢察署檢察官
    被      告  甲○○
右列被告因詐欺案件，經檢察官提起公訴（九十年度偵緝字第二七二號），本院判決
如左：
    主  文
甲○○連續以詐術得財產上不法之利益，處有期徒刑肆月，如易科罰金，以參佰元折
算壹日，緩刑參年。
    事  實
一、甲○○明知己無支付能力，竟基於不法利益之概括犯意，先於民國八十九年六月
    二十三日，將其所有７Ｈ－八二一五號自小客車，送至台中市○○○路○段一０
    一六號乙○○經營之全盛汽車修配廠修復，修復費用為新台幣（下同）一千八百
    元，修復完成甲○○向乙○○詐稱待往後修車時一起給付，使乙○○陷於錯誤，
    同意許志成暫不付款；嗣又於同年七月五日將該自小客車送至全盛修配廠大修，
    修復費用高達七萬零六十元，修復完成甲○○仍以該自小客車尚需大修，最後再
    一次付清為由，使乙○○陷於錯誤，同意甲○○取回該自小客車；甲○○旋於同
    年七月二十六日再將該自小客車送至全盛汽車修配廠大修，修復費用為四萬一千
    二百元，此次乙○○表明須付清所有修復費用方可取回該自小客車，甲○○為逃
    避付款，並取回該自小客車，遂向乙○○詐稱要先試車，隔日即來付款等語，使
    乙○○信以為真，將該自小客車交予甲○○試車，惟甲○○開走該自小客車後，
    即避不見面，且拒付修復費用，乙○○始知受騙。
二、案經乙○○訴由台灣台中地方法院檢察署檢察官偵查起訴。
    理  由
一、訊據被告甲○○否認詐欺得利犯行，辯稱伊無詐欺犯意云云。惟查右揭犯罪事實
    ，業據告訴人乙○○指述綦詳，並有估價單影本附卷可稽，被告於偵查中亦供承
    告訴人所述真實，其已二月未領薪資，沒有錢等語。被告既無支付高額修復費用
    能力，竟連續三次將其所有自小客車送至告訴人經營之全盛修配廠修復，修復費
    用分別為一千八百元、七萬零六十元及四萬一千二百元，前二次均以該自小客車
    尚需修理，待修復完成一次付清，最後一次則以要先試車，隔日即來付款為藉口
    ，騙取告訴人同意取回該自小客車，而迄九十年七月二十六日本院審理時，仍僅
    給付告訴人六千元，顯具詐欺故意，所辯無非飾卸之詞，不足採信，被告犯行已
    堪認定。
二、核被告所為，係犯刑法第三百三十九條第二項之詐欺得利罪。被告先後多次詐欺
    得利犯行，時間緊接，犯罪構成要件相同，顯係基於概括之犯意反覆為之，為連
    續犯，應論以一罪，依法加重其刑。爰審酌被告犯罪動機、目的、手段、所生損
    害及犯罪後態度等一切情狀，處以如主文所示之刑，並諭知易科罰金之折算標準
    。末查被告未曾受有期徒刑以上之刑之宣告，有台灣台中地方法院檢察署刑案資
    料查註紀錄表足憑，因一時失慮致觸刑章，事後已與告訴人達成和解，告訴人並
    具狀表示不願追究（見卷附撤回告訴狀、和解書），被告經此次教訓，當知所警
    惕，而無再犯之虞，本院認所宣告之刑，以暫不執行為適當，併予宣告緩刑三年
    ，以啟自新。
據上論斷，應依刑事訴訟法第二百九十九條第一項前段、刑法第五十六條、第三百三
十九條第二項、第四十一條第一項前段、第七十四條第一款、罰金罰鍰提高標準條例
第一條前段、第二條，判決如主文。
中      華      民      國      九十      年      八      月     九     日
                                        法  官   鍾   堯  航
右正本證明與原本無異。
如不服本判決，應於送達後十日內向本院提出上訴狀（須附繕本），上訴於台灣高等
法院台中分院。
                                        書記官
中      華      民      國      九十      年      八      月     九     日
附錄論罪科刑法條
刑法第三百三十九條：
意圖為自己或第三人不法之所有，以詐術使人將本人或第三人之物交付者，處五年以
下有期徒刑、拘役或科或併科一千元以下罰金。
以前項方法得財產上不法之利益或使第三人得之者，亦同。
前二項之未遂犯罰之。


司法院資訊處製作；財團法人民間司法改革基金會備份。
